臺灣屏東地方法院刑事判決　　　　　　　110年度訴字第418號
公　訴　人　臺灣屏東地方檢察署檢察官
被　　　告　林秋月



指定辯護人　本院公設辯護人張宏惠　　　　　　　　　　　
上列被告因違反毒品危害防制條例等案件，經檢察官提起公訴（
110 年度偵字第4056、7082號），本院判決如下：
    主  文
林秋月犯如附表各編號「主文」欄所示之罪，共伍罪，各處如附
表各編號「主文」欄所示之刑及沒收。附表編號1 至3 所示部分
，應執行有期徒刑陸年。附表編號4 、5 所示部分，應執行有期
徒刑柒月。
    事  實 
一、林秋月明知甲基安非他命係毒品危害防制條例第2 條第2 項
    第2 款所列之第二級毒品，依法不得販賣、持有，且甲基安
    非他命亦屬藥事法所稱之禁藥，依法不得轉讓，竟為下列行
    為：
㈠、基於販賣第二級毒品甲基安非他命以營利之犯意，分別以其
    持用之行動電話插置門號0000000000、0000000000號SIM 卡
    ，作為聯繫如附表編號1 至3 所示販賣甲基安非他命事宜之
    工具，於如附表編號1 至3 所示之時間、地點，販賣如附表
    編號1 至3 所示金額、數量之第二級毒品甲基安非他命與郭
    美玲2 次、陳文淵1 次。
㈡、基於轉讓禁藥甲基安非他命之犯意，以其持用之行動電話插
    置門號0000000000號SIM 卡，作為聯繫如附表編號4 、5 所
    示轉讓禁藥甲基安非他命事宜之工具，於如附表編號4 、5
    所示時間、地點，以如附表編號4 、5 所示方式，轉讓甲基
    安非他命與鄭仲裕、郭美玲各1 次。
二、案經屏東縣政府警察局移送臺灣屏東地方檢察署檢察官偵查
    後起訴。
    理  由
一、按被告以外之人於審判外之陳述，雖不符刑事訴訟法第159
    條之1 至之4 等4 條之規定，而經當事人於審判程序同意作
    為證據，法院審酌該言詞陳述或書面陳述作成時之情況，認
    為適當者，亦得為證據；當事人、代理人或辯護人於法院調
    查證據時，知有刑事訴訟法第159 條第1 項不得為證據之情
    形，而未於言詞辯論終結前聲明異議者，視為有前項之同意
    ，同法第159 條之5 定有明文。查本件檢察官、被告林秋月
    及其辯護人對本判決所引下列供述證據，於本院準備程序及
    審理中，均同意有證據能力（見本院卷第48、86頁），且檢
    察官、被告及其辯護人於言詞辯論終結前，均未聲明異議，
    本院審酌相關言詞陳述或書面陳述作成時之情況，並無違法
    不當之情形或證明力明顯過低之瑕疵，依刑事訴訟法第159
    條之5 規定，認均有證據能力。至其餘資以認定本案犯罪事
    實之非供述證據，經查無違反法定程序取得之情形，依刑事
    訴訟法第158 條之4 反面解釋，應具有證據能力。
二、認定事實所憑之證據及理由：
㈠、上揭犯罪事實，業據被告於警詢、偵查及本院審理中均坦承
    不諱（見偵4056號卷2 第212 至216 、234 至235 頁；本院
    卷第29至33、45至51、85至99頁），核與證人郭美玲、陳文
    淵、鄭仲裕於警詢及偵查中之證述情節互為相符（見警卷第
    49至52、59至60、70至75、111 至114 頁；偵4056號卷1 第
    61至64、221 至225 、277 至280 頁），且被告於如附表所
    示之時間，確曾分別以其持用門號0000000000、0000000000
    號行動電話，與購毒者郭美玲、陳文淵及禁藥受讓者郭美玲
    、鄭仲裕各自所持用門號0000000000、0000000000、000000
    0000號行動電話聯絡毒品交易、轉讓禁藥事宜，亦有本院10
    9 年聲監字第127 號、109 年聲監字第750 號、109 年聲監
    字第1561號、110 年聲監字第54號通訊監察書暨附表、被告
    持用門號0000000000、0000000000號、郭美玲持用門號0000
    000000號、鄭仲裕持用門號0000000000號、陳文淵持用門號
    0000000000號之門號申登人基本資料表各1 份、被告分別持
    用門號0000000000、0000000000號與郭美玲持用門號000000
    0000號、鄭仲裕持用門號0000000000號、陳文淵持用門號00
    00000000號之通訊監察譯文表共3 份在卷可稽（見警卷第2
    -1至5 、13、29至31頁反面、35頁正反面、42頁正反面、48
    、76、115 頁），並有郭美玲、鄭仲裕、陳文淵之指認犯罪
    嫌疑人紀錄表各1 份、被告與郭美玲毒品交易地點照片4 紙
    、被告與鄭仲裕毒品交易地點照片3 紙、被告與陳文淵毒品
    交易地點照片1 紙在卷足查（見警卷第32至33、36、43、57
    至58頁反面、78至80、118 至119 頁反面），又上開譯文所
    示內容，核與被告供述及證人郭美玲、陳文淵、鄭仲裕之證
    述均無歧異，是上開通訊監察譯文所載通訊內容，自足佐被
    告自白其如附表編號1 至3 所示販賣第二級毒品3 次犯行及
    如附表編號4 、5 所示轉讓禁藥2 次犯行，確有其事。是被
    告上開任意性自白與事實相符，堪以認定。
㈡、按販賣毒品之所謂販賣行為，係行為人基於營利之目的，而
    販入或賣出毒品而言。販賣毒品者，其主觀上須有營利之意
    圖，且客觀上有販賣之行為即足構成，至於實際上是否已經
    獲利則非所問。即於有償讓與他人之初，係基於營利之意思
    ，並著手實施，而因故無法高於購入之原價出售，最後不得
    不以原價或低於原價讓與他人時，仍屬販賣行為。必始終無
    營利之意思，縱以原價或低於原價有償讓與他人，方難謂為
    販賣行為，而僅以轉讓罪論處（最高法院100 年度台上字第
    4683號刑事判決意旨參照）。次按販賣毒品乃違法行為，交
    易雙方類皆以隱匿秘密之方式而為，且毒品無公定價格，每
    次購買價量，隨時可能依雙方關係深淺、資力、需求量及對
    行情之認知、來源是否充裕、查緝是否嚴緊，購買者被查獲
    時供述來源對象之可能性風險等因素之評估，因而異其標準
    ，機動調整，非可一概而論。販賣毒品之利潤所得，除經坦
    承犯行或價量俱屬明確者外，本難查得實情，是以除非別有
    積極事證，足認係以同一價量委託代買、轉售或無償贈與，
    確未牟利以外，尚難執此遽認非法販賣毒品之證據尚有不足
    （最高法院97年度台上字第1012號、97年度台上字第3557號
    刑事判決意旨參照）。查被告於本院審理中就如附表編號1
    至3 所示販賣第二級毒品甲基安非他命之犯行均坦承不諱，
    業如前述，復衡以被告與前開購毒者郭美玲、陳文淵均非至
    親，亦無特殊情誼，衡諸常情，倘非有利可圖，自無甘冒被
    查緝科以重刑之風險，而提供毒品予該人之理，是被告主觀
    上係基於營利意圖而販賣甲基安非他命一節，當無疑義。
㈢、綜上，本案事證明確，被告販賣第二級毒品及轉讓禁藥之犯
    行均堪認定，均應予依法論科。
三、論罪科刑
㈠、按行為後法律有變更者，適用行為時之法律。但行為後之法
    律有利於行為人者，適用最有利於行為人之法律，刑法第2
    條第1 項定有明文。查被告為如附表編號1 、2 所示犯行後
    ，毒品危害防制條例第4 條第2 項、第17條第2 項規定均於
    109 年1 月15日修正公布，並自同年7 月15日起生效，修正
    前毒品危害防制條例第4 條第2 項係規定：「製造、運輸、
    販賣第二級毒品者，處無期徒刑或七年以上有期徒刑，得併
    科新臺幣一千萬元以下罰金。」，修正後則規定：「製造、
    運輸、販賣第二級毒品者，處無期徒刑或十年以上有期徒刑
    ，得併科新臺幣一千五百萬元以下罰金。」；又修正前毒品
    危害防制條例第17條第2 項係規定：「犯第4 條至第8 條之
    罪於偵查及審判中均自白者，減輕其刑。」，修正後則規定
    ：「犯第4 條至第8 條之罪於偵查及歷次審判中均自白者，
    減輕其刑。」經比較新舊法後，應以修正前毒品危害防制條
    例第4 條第2 項、第17條第2 項規定較有利於被告，是被告
    如附表編號1 、2 所示犯行自應適用修正前之毒品危害防制
    條例第4 條第2 項、第17條第2 項規定。
㈡、次按毒品危害防制條例之立法目的在肅清煙毒、防制毒品危
    害，維護國民身心健康，藉以維持社會秩序及公共利益，乃
    立法者專對毒品販賣、製造、運輸、轉讓、施用、持有等特
    定事項以特別刑法規定特別之罪刑，在刑法分類上屬輔刑法
    之刑事單行法，性質上為特別刑法。又藥事法在管理藥事，
    包含藥物、藥商、藥局及其有關行政事項之管理，本屬行政
    法，惟就偽藥、禁藥、劣藥或不良醫療器材之製造、輸入、
    販賣、供應、調劑、運送、寄藏、牙保、轉讓、意圖販賣而
    陳列等特定重大違反事項，立法者另以附屬方式為特別罪刑
    之制裁，在刑法分類上屬輔刑法之附屬刑法，性質上亦為特
    別刑法。從刑法分類以觀，毒品危害防制條例與藥事法均屬
    特別刑法，兩者間並無所謂普通或特別之關係，當無所謂「
    特別法優於普通法」原則之適用。又按甲基安非他命係第二
    級毒品，同時亦屬禁藥，故除轉讓第二級毒品達毒品危害防
    制條例第8 條第6 項規定之一定數量（淨重10公克以上），
    或成年人對未成年人為轉讓行為，或明知為懷胎婦女而轉讓
    ，經依法加重後之法定刑較藥事法第83條第1 項轉讓禁藥之
    法定刑為重之情形外，因藥事法第83條第1 項為重法，依重
    法優於輕法之法理，自應優先適用藥事法處罰（最高法院10
    7 年度台上字第3587號、109 年度台上字第1089號刑事判決
    意旨參照）。查本案既無證據證明被告於如附表編號4 、5
    所示之時間、地點，所轉讓之甲基安非他命與郭美玲、鄭仲
    裕之數量已達行政院所公告加重其刑之標準，亦無證據證明
    被告於如附表編號4 所示時間、地點轉讓甲基安非他命與郭
    美玲時郭美玲懷有身孕，且郭美玲、鄭仲裕均為成年人、鄭
    仲裕為男性，亦有其等戶籍資料在卷可稽（見偵4056號卷1
    第51、233 頁），自不合毒品危害防制條例第8 條第6 項、
    第9 條加重其刑之規定，自應依重法優於輕法之法理，優先
    適用藥事法第83條第1 項轉讓禁藥罪處斷。
㈢、核被告如附表編號1 、2 所為，均係犯修正前毒品危害防制
    條例第4 條第2 項之販賣第二級毒品罪；如附表編號3 所為
    ，係犯毒品危害防制條例第4 條第2 項之販賣第二級毒品罪
    ；如附表編號4 、5 所為，均係犯藥事法第83條第1 項之轉
    讓禁藥罪。再被告如附表編號1 至3 所示販賣前持有甲基安
    非他命之低度行為，各為其販賣之高度行為所吸收，均不另
    論罪。又被告如附表編號4 、5 所示持有甲基安非他命之行
    為與轉讓行為同為實質上一罪之階段行為，高度之轉讓行為
    既已依藥事法加以處罰，其低度之持有甲基安非他命行為，
    因藥事法並無處罰持有禁藥之明文，被告持有禁藥甲基安非
    他命部分，自無庸予以處罰。
㈣、被告所犯上揭5 罪（3 次販賣第二級毒品罪、2 次轉讓禁藥
    罪），犯意各別，行為互殊，應予分論併罰。
㈤、按犯第4 條至第8 條之罪於偵查及審判中均自白者，減輕其
    刑；犯第4 條至第8 條之罪於偵查及歷次審判中均自白者，
    減輕其刑，修正前毒品危害防制條例第17條第2 項、毒品危
    害防制條例第17條第2 項分別定有明文。次按行為人轉讓同
    屬禁藥之第二級毒品甲基安非他命（未達法定應加重其刑之
    一定數量）予成年人（非孕婦），依重法優於輕法之原則，
    擇較重之藥事法第83條第1 項轉讓禁藥罪論處，如行為人於
    偵查及歷次審判中均自白，仍應適用毒品危害防制條例第17
    條第2 項規定減輕其刑（最高法院109 年度台上字第4243號
    刑事判決意旨參照）。查被告就其所犯如附表編號1 至5 所
    示犯行，於偵查及審理時均自白犯罪，業如前述，是被告如
    附表編號1 、2 所示犯行，均應依修正前之毒品危害防制條
    例第17條第2 項規定減輕其刑；被告如附表編號3 至5 所示
    犯行，均應依修正後之毒品危害防制條例第17條第2 項規定
    減輕其刑。
㈥、按犯毒品危害防制條例第4 條至第8 條、第10條或第11條之
    罪，供出毒品來源，因而查獲其他正犯或共犯者，減輕或免
    除其刑，同條例第17條第1 項固有明文。惟所稱「供出毒品
    來源，因而查獲其他正犯或共犯者」，係指被告供出毒品來
    源之對向性正犯，或與其具有共同正犯、共犯（教唆犯、幫
    助犯關係）之毒品由來之人的相關資料，使調查或偵查犯罪
    之公務員據以對之發動調查或偵查程序，並因此而確實查獲
    其人、其犯行而言（最高法院106 年度台上字第2960號刑事
    判決意旨參照）。查被告雖有於警詢、偵查中供稱其取得第
    二級毒品之來源（部分上手尚在偵查中，此處不予詳載其等
    之綽號及真實姓名；見警卷第8 至12、22至26頁；偵4056號
    卷1 第15至18、337 至341 、343 至347 、357 至361 頁；
    偵4056號卷2 第11至19、51至5 、212 至216 頁），惟於被
    告供稱上揭毒品來源前，警方業已報請臺灣屏東地方檢察署
    檢察官指揮偵辦在案，並對其等持用門號實施通訊監察等情
    ，有屏東縣政府警察局110 年9 月17日屏警刑偵三字第1103
    5481300 號函暨職務報告、臺灣屏東地方檢察署檢察官110
    年度偵字第4056、7082號起訴書各1 份在卷可稽（見本院卷
    第9 至13、65至67頁），足見本案並未因被告供述查獲其毒
    品上游或其他正犯、共犯，被告自無從據本條就其本案犯行
    減輕其刑，附此敘明。
㈦、辯護人雖為被告主張：被告如附表編號3 所示犯行因於偵查
    中未自白犯行，故無毒品危害防制條例第17條第2 項減刑之
    適用，然請審酌被告前開犯行依修正後毒品危害防制條例第
    4 條第2 項之規定，法定最輕本刑為10年以上有期徒刑，但
    被告僅販賣甲基安非他命1 小包500 元，犯罪情節輕微，顯
    有情輕法重之虞，依刑法第59條規定酌減其刑等語（見本院
    卷第98頁）。惟被告於110 年8 月23日警詢、偵查中就其所
    犯如附表編號3 所示犯行業已坦承在卷（見偵4056號卷2 第
    212 至216 、234 至235 頁），於本院訊問、準備程序及本
    院審理中亦坦承前開犯行（見本院卷第29至33、45至51、86
    、96頁），堪認被告於偵審中均已自白前開犯行而有毒品危
    害防制條例第17條第2 項減刑規定之適用甚明，辯護人主張
    被告如附表編號3 所示犯行未有毒品危害防制條例第17條第
    2 項減刑規定之適用，已有誤會，合先敘明。再者，按刑法
    第59條規定犯罪之情狀顯可憫恕，認科以最低度刑仍嫌過重
    者，得酌量減輕其刑，此雖為法院依法得行使裁量之事項，
    然並非漫無限制，必須犯罪另有特殊之原因、環境與情狀，
    在客觀上足以引起一般之同情而顯可憫恕，認為即使宣告法
    定最低刑期，猶嫌過重者，始有其適用。是以，為此項裁量
    減輕其刑時，必須就被告全部犯罪情狀予以審酌，在客觀上
    是否有足以引起社會上一般人之同情，而可憫恕之情形，始
    謂適法。審諸毒品戕害國人身心健康，嚴重影響社會治安，
    故政府立法嚴禁販賣毒品，並以高度刑罰遏止毒品氾濫，被
    告知悉毒品為政府嚴令所禁，仍執意販賣第二級毒品與他人
    ，顯見其並未考慮販賣毒品對社會、他人之不良影響。且被
    告如附表編號3 所示犯行，經依毒品危害防制條例第17條第
    2 項規定減刑後，最輕法定本刑可減至有期徒刑5 年，已無
    辯護人前開所稱過重之情事，復酌以本案並無積極事證足認
    被告為如附表編號3 所示犯行時，有何特殊之原因與環境，
    在客觀上足以引起一般人同情，是考量其犯罪情節、態樣、
    動機及手段，被告如附表編號3 所為尚無情輕法重而顯可憫
    恕之情事，且仍符合罪刑相當性原則，自無從依刑法第59條
    規定酌減其刑，併予敘明。
㈧、爰以行為人之責任為基礎，審酌被告應深知毒品戕害國民身
    心健康及社會秩序甚鉅，竟為謀一己私利，進而基於營利之
    目的販賣第二級毒品予他人，復任意轉讓禁藥供人施用，足
    以危害國民身心健康及善良風氣，進而敗壞社會治安，所為
    實屬不該；惟念及其犯後坦承本案全部犯行，態度尚稱良好
    ，復兼衡其前科紀錄之素行，有臺灣高等法院被告前案紀錄
    表1 份在卷可佐（見本院卷第17至21頁），及其犯罪之動機
    、目的、手段、販賣第二級毒品之對象、次數、數量、金額
    、轉讓禁藥之對象、次數、數量、犯罪所生之危害，暨其自
    陳之智識程度、家庭生活、經濟狀況（見本院卷第97頁）等
    一切情狀，分別量處如附表各編號所示之刑。又被告所犯如
    附表編號1 至3 所示3 罪，與如附表編號4 、5 所示2 罪間
    ，係分別為不得易服社會勞動之罪及得易服社會勞動之罪，
    故依刑法第50條第1 項第4 款規定，不予合併定應執行刑，
    而僅分別就被告所犯如附表編號1 至3 不得易服社會勞動部
    分、如附表編號4 、5 得易服社會勞動部分，依所犯罪之同
    質性高低、數罪併罰限制加重之規定，各合併量處如主文所
    示之應執行之刑。
四、沒收
㈠、按犯第4 條至第9 條、第12條、第13條或第14條第1 項、第
    2 項之罪者，其供犯罪所用之物，不問屬於犯罪行為人與否
    ，均沒收之，毒品危害防制條例第19條第1 項定有明文。次
    按供犯罪所用、犯罪預備之物或犯罪所生之物，屬於犯罪行
    為人者，得沒收之。但有特別規定者，依其規定，刑法第38
    條第2 項亦定有明文。查未扣案之行動電話（含門號000000
    0000號SIM 卡1 張）、行動電話（含門號0000000000號SIM
    卡1 張）各1 支，均為被告所持用，且係供被告聯絡本案販
    賣第二級毒品及轉讓禁藥犯行所用，業經被告於本院審理中
    供承明確（見本院卷第97頁），並有前引之通訊監察譯文在
    卷可憑，爰分別依毒品危害防制條例第19條第1 項、刑法第
    38條第2 項規定，各於被告所犯如附表編號1 至5 所示罪刑
    項下宣告沒收，並依刑法第38條第4 項規定，於全部或一部
    不能沒收或不宜執行沒收時，追徵其價額。
㈡、按犯罪所得，屬於犯罪行為人者，沒收之。前二項之沒收，
    於全部或一部不能沒收或不宜執行沒收時，追徵其價額。刑
    法第38條之1 第1 項前段、第3 項分別定有明文。又因販賣
    毒品所得之款項，均應宣告沒收，不以當場搜獲扣押者為限
    ，亦不問其中何部分屬於成本，何部分屬於利潤。查被告如
    附表編號1 至3 所示各次毒品交易所得價金，核均屬被告因
    販毒所得之財物，雖均未扣案，仍應分別在被告所犯各該罪
    刑項下宣告沒收，並於全部或一部不能沒收或不宜執行沒收
    時，追徵其價額。
㈢、又宣告多數沒收者，併執行之，刑法第40條之2 第1 項定有
    明文。是本件被告所犯前揭各罪，均經宣告沒收，依法應併
    執行之，且不再於主文為合併沒收、追徵之諭知，均附此敘
    明。
據上論斷，應依刑事訴訟法第299 條第1 項前段，修正前毒品危
害防制條例第4 條第2 項、第17條第2 項，毒品危害防制條例第
4 條第2 項、第17條第2 項、第19條第1 項，藥事法第83條第1
項，刑法第2 條第1 項前段、第11條、第51條第5 款、第50條第
1 項第4 款、第38條第2 項、第4 項、第38條之1 第1 項前段、
第3 項、第40條之2 第1 項，判決如主文。
本案經檢察官楊士逸提起公訴，檢察官王雪鴻到庭執行職務。
中    華    民    國  110     年    12    月    8     日
                  刑事第三庭    審判長法  官  鍾佩真
                                      法  官  楊子龍
                                      法  官  黃虹蓁
以上正本證明與原本無異。
如不服本判決應於收受判決後20日內向本院提出上訴書狀，並應
敘述具體理由；其未敘述上訴理由者，應於上訴期間屆滿後20日
內向本院補提理由書（均須按他造當事人之人數附繕本）「切勿
逕送上級法院」。
中    華    民    國   110    年    12    月    8     日
                                      書記官  陳恩慈
附錄本案論罪科刑法條：
修正前毒品危害防制條例第4條第2項
製造、運輸、販賣第二級毒品者，處無期徒刑或七年以上有期徒
刑，得併科新臺幣一千萬元以下罰金。
毒品危害防制條例第4條第2項
製造、運輸、販賣第二級毒品者，處無期徒刑或十年以上有期徒
刑，得併科新臺幣一千五百萬元以下罰金。
藥事法第83條第1項
明知為偽藥或禁藥，而販賣、供應、調劑、運送、寄藏、牙保、
轉讓或意圖販賣而陳列者，處7 年以下有期徒刑，得併科新臺幣
5 千萬元以下罰金。
附表：
┌──┬─────┬───────┬───────┬─────────┐
│編號│時間      │毒品種類、數量│ 交易方式     │主文（含刑及沒收）│
│    ├─────┼───────┤              │                  │
│    │地點      │交易價格（新臺│              │                  │
│    │          │幣）          │              │                  │
├──┼─────┼───────┼───────┼─────────┤
│ 1  │109 年3 月│第二級毒品甲基│林秋月持用門號│林秋月販賣第二級毒│
│（即│8 日晚間6 │安非他命1 包（│0000000000號行│品，處有期徒刑參年│
│原起│時8分許   │重量不詳）    │動電話，與郭美│捌月。未扣案之行動│
│訴書├─────┼───────┤玲持用門號0000│電話壹支（含門號○│
│附表│位於屏東縣│1,000元       │000000號行動電│○○○○○○○○○│
│編號│○○○街00│              │話聯絡毒品交易│號SIM 卡壹張）、犯│
│1 部│巷00號之0 │              │事宜後，由林秋│罪所得新臺幣壹仟元│
│分）│郭美玲住處│              │月於左列時間，│均沒收，於全部或一│
│    │樓下      │              │在左列地點，以│部不能沒收或不宜執│
│    │          │              │左列價格，販賣│行沒收時，追徵其價│
│    │          │              │第二級毒品甲基│額。              │
│    │          │              │安非他命1 包與│                  │
│    │          │              │郭美玲1 次，並│                  │
│    │          │              │當場完成交易。│                  │
├──┼─────┼───────┼───────┼─────────┤
│ 2  │109 年3 月│第二級毒品甲基│林秋月持用門號│林秋月販賣第二級毒│
│（即│9 日晚間6 │安非他命1 包（│0000000000號行│品，處有期徒刑參年│
│原起│時29分許  │重量不詳）    │動電話，與郭美│捌月。未扣案之行動│
│訴書├─────┼───────┤玲持用門號0000│電話壹支（含門號○│
│附表│位於郭美玲│1,000元       │000000號行動電│○○○○○○○○○│
│編號│前開住處附│              │話聯絡毒品交易│號SIM 卡壹張）、犯│
│2 部│近之雜貨店│              │事宜後，由林秋│罪所得新臺幣壹仟元│
│分）│          │              │月於左列時間，│均沒收，於全部或一│
│    │          │              │在左列地點，以│部不能沒收或不宜執│
│    │          │              │左列價格，販賣│行沒收時，追徵其價│
│    │          │              │第二級毒品甲基│額。              │
│    │          │              │安非他命1 包與│                  │
│    │          │              │郭美玲1 次，並│                  │
│    │          │              │當場完成交易。│                  │
├──┼─────┼───────┼───────┼─────────┤
│ 3  │109 年12月│第二級毒品甲基│林秋月持用門號│林秋月販賣第二級毒│
│（即│3 日下午4 │安非他命1 包（│0000000000號行│品，處有期徒刑伍年│
│原起│時25分許  │重量不詳）    │動電話，與陳文│壹月。未扣案之行動│
│訴書├─────┼───────┤淵持用門號0000│電話壹支（含門號○│
│附表│位於屏東縣│500元         │000000號行動電│○○○○○○○○○│
│編號│○○鄉○○│              │話聯絡毒品交易│號SIM 卡壹張）、犯│
│4 部│○○○宮附│              │事宜後，由林秋│罪所得新臺幣伍佰元│
│分）│近捕鰻苗之│              │月於左列時間，│均沒收，於全部或一│
│    │海邊工寮  │              │在左列地點，以│部不能沒收或不宜執│
│    │          │              │左列價格，販賣│行沒收時，追徵其價│
│    │          │              │第二級毒品甲基│額。              │
│    │          │              │安非他命1 包與│                  │
│    │          │              │陳文淵1 次，並│                  │
│    │          │              │當場完成交易。│                  │
├──┼─────┼───────┼───────┼─────────┤
│ 4  │109 年12月│禁藥甲基安非他│林秋月持用門號│林秋月犯藥事法第八│
│（即│1 日上午8 │命1 包（重量不│0000000000號行│十三條第一項之轉讓│
│原起│時10分許  │詳）          │動電話，與鄭仲│禁藥罪，處有期徒刑│
│訴書├─────┼───────┤裕持用門號0000│伍月。未扣案之行動│
│附表│位於屏東縣│無償轉讓      │000000號行動電│電話壹支（含門號○│
│編號│○○鄉○○│              │話聯絡後，由林│○○○○○○○○○│
│3 部│路000 號鄭│              │秋月於左列時間│號SIM 卡壹張）沒收│
│分）│仲裕之住處│              │，至左列地點，│，於全部或一部不能│
│    │          │              │無償轉讓禁藥甲│沒收或不宜執行沒收│
│    │          │              │基安非他命1 包│時，追徵其價額。  │
│    │          │              │與鄭仲裕當場施│                  │
│    │          │              │用1 次。      │                  │
├──┼─────┼───────┼───────┼─────────┤
│ 5  │110 年01月│禁藥甲基安非他│林秋月持用門號│林秋月犯藥事法第八│
│（即│10日中午12│命1 包（重量不│0000000000號行│十三條第一項之轉讓│
│原起│時23分許  │詳）          │動電話，與郭美│禁藥罪，處有期徒刑│
│訴書├─────┼───────┤玲持用門號0000│伍月。未扣案之行動│
│附表│位於郭美玲│無償轉讓      │000000號聯絡後│電話壹支（含門號○│
│編號│前開住處  │              │，由林秋月於左│○○○○○○○○○│
│5 部│          │              │列時間，在左列│號SIM 卡壹張）沒收│
│分）│          │              │地點，無償轉讓│，於全部或一部不能│
│    │          │              │禁藥甲基安非他│沒收或不宜執行沒收│
│    │          │              │命1 包與郭美玲│時，追徵其價額。  │
│    │          │              │當場施用1 次。│                  │
│    │          │              │林秋月復於同日│                  │
│    │          │              │晚間7 時43分許│                  │
│    │          │              │以其持用前開門│                  │
│    │          │              │號行動電話，與│                  │
│    │          │              │郭美玲持用前開│                  │
│    │          │              │門號行動電話聯│                  │
│    │          │              │絡，囑咐郭美玲│                  │
│    │          │              │保管好其施用毒│                  │
│    │          │              │品之器具。    │                  │
└──┴─────┴───────┴───────┴─────────┘